【裁判字號】    97,易,443
【裁判日期】    971211
【裁判案由】    詐欺等
【裁判全文】
臺灣嘉義地方法院刑事判決               97年度易字第443號
公  訴  人  臺灣嘉義地方法院檢察署檢察官
被      告  己○○
上列被告因詐欺案件，經檢察官提起公訴（96年度偵字第9046號
、第9450號、97年度偵字第4383號），本院改行簡式審判程序，
判決如下：
    主  文
己○○共同犯詐欺取財罪，累犯，處有期徒刑捌月。扣案之行動
電話肆支（含0000000000、0000000000、0000000000、00000000
00號SIM卡各壹張）、簽單（計算紙）貳本，均沒收。
    犯 罪 事 實
一、己○○前因侵占案件，經本院以85年度易字第2164號判處有
    期徒刑8月確定，又因槍砲彈藥刀械管制條例等案件，經本
    院以86年度訴字第383號各判處有期徒刑6月、1年2月、2年4
    月，上開有期徒刑6月、1年2月未據上訴而確定，就上揭有
    期徒刑2年4月部分提起上訴，經臺灣高等法院臺南分院判處
    有期徒刑2年6月確定，上揭4罪並經裁定應執行有期徒刑4年
    4月確定，於民國88年11月3日假釋，並於92年7月10日假釋
    期滿，所餘刑期內未經撤銷假釋，其未執行之刑，以已執行
    論。猶不知悔改，與丙○○、丁○○、戊○○、乙○○（4
    人另行審結），意圖為自己不法之所有，共同基於詐欺取財
    之犯意聯絡，於96年8月21日下午，由丁○○、戊○○至雲
    林縣斗南鎮○○街「峰記茶莊」，向甲○○○簽注六合彩，
    取得寫有號碼的簽單，於開獎後由戊○○更改簽單，丙○○
    、己○○於翌日至上址，向甲○○○佯稱簽中4星，彩金新
    臺幣（下同）60萬元，以此方式施用詐術，致甲○○○陷於
    錯誤，而交付60萬元予丙○○等人，己○○並分得12萬元。
    嗣於96年11月22日10時許，在雲林縣斗南鎮○○里○○路12
    7巷27號丙○○住處，經警扣得丙○○所有之行動電話2支（
    含0000000000、0000000000號SIM卡各1張）；於同日8時20
    分許，在雲林縣斗六市○○里○○○街14號丁○○住處，經
    警扣得丁○○所有之行動電話1支（含0000000000號SIM卡1
    張）、簽單（計算紙）2本；於同日8時30分許，在彰化縣埔
    心鄉○○村○○路12號戊○○住處，經警扣得戊○○所有之
    行動電話1支（含0000000000號SIM卡1張）。
二、案經嘉義縣警察局移送臺灣嘉義地方法院檢察署檢察官偵查
    起訴，本院改行簡式審判程序。
    理  由
一、訊據被告己○○對於上揭犯罪事實，於本院準備程序及審理
    時均坦承不諱（見本院卷第3卷第111、128-130頁），核與
    同案被告丙○○、丁○○、戊○○及乙○○於本院審理時之
    供述相符（見本院卷第3卷第65頁），並經證人甲○○○於
    警詢、偵查及本院審理時證述明確（見警卷第118-120頁、
    偵卷第225頁、本院卷第2卷第106-113頁），復有搜索票、
    搜索扣押筆錄各3份附卷可憑（見警卷第367、370、384、38
    7-388、395-396、411-412頁），另有行動電話4支（含0000
    000000、0000000000、0000000000、0000000000號SIM卡各1
    張）、簽單（計算紙）2本扣案可資佐證，足認被告己○○
    之自白與事實相符，其有詐欺取財之犯行。
二、核被告己○○所為，係犯刑法第339條第1項之詐欺取財罪。
    被告己○○與同案被告丙○○、丁○○、戊○○、乙○○共
    同犯罪，彼此間有犯意聯絡及行為分擔，均為共同正犯。被
    告己○○前因侵占案件，經本院以85年度易字第2164號判處
    有期徒刑8月確定，又因槍砲彈藥刀械管制條例等案件，經
    本院以86年度訴字第383號各判處有期徒刑6月、1年2月、2
    年4月，上開有期徒刑6月、1年2月未據上訴而確定，就上揭
    有期徒刑2年4月部分提起上訴，經臺灣高等法院臺南分院判
    處有期徒刑2年6月確定，上揭4罪並經裁定應執行有期徒刑4
    年4月確定，於88年11月3日假釋，並於92年7月10日假釋期
    滿，所餘刑期內未經撤銷假釋，其未執行之刑，以已執行論
    ，此有臺灣高等法院被告前案紀錄表1份在卷可參，其受徒
    刑之執行完畢後，5年以內故意再犯本件有期徒刑以上之罪
    ，為累犯，應依刑法第47條第1項規定加重其刑。爰審酌被
    告己○○國中肄業之智識程度，不思正途獲取金錢，詐欺所
    得之金額，被害人所受之損害，被告己○○分得之金額，及
    坦承犯行之犯後態度良好，惟尚未與被害人達成和解，求取
    諒解等一切情狀，量處如主文所示之刑，以示懲儆。扣案之
    行動電話2支（含0000000000、0000000000號SIM卡各1張）
    ，係被告丙○○所有；扣案之行動電話1支（含0000000000
    號SIM卡1張）、簽單（計算紙）2本，係被告丁○○所有；
    扣案之行動電話1支（含0000000000號SIM卡1張），係被告
    戊○○所有，均係供犯罪所用之物，業據被告丙○○、丁○○、戊○○於本院審理時供承在卷（見本院卷第3卷第25-26
    頁），爰依刑法第38條第1項第2款宣告沒收。扣案無殺傷力
    之空氣槍1支（槍枝管制編號：0000000000號）、藍波刀1支
    、六合彩手冊1本、簽單及對獎號碼單1批、紅包袋5個，係
    被告丙○○所有；扣案之港號橡皮印章1枚、2聯式複寫簽單
    2本、簽單5張，係被告丁○○所有；扣案之傳真機1台，係
    被告丁○○之父所有；扣案之六合彩對獎碼表1張、六合彩
    手冊1本、美國職棒行程表1張，係被告戊○○所有；扣案之
    行動電話1支（含0000000000號SIM卡1張），係張保羅所有
    ；扣案之行動電話2支（含0000000000號、0000000000號SIM
    卡各1張），係簡銘毅所有，均與本案無涉，並據被告丙○○、丁○○、戊○○於本院審理時供述在卷（見本院卷第2
    卷第25-26頁），是既無證據證明係被告等供犯罪所用之物
    ，爰不併予諭知沒收。
據上論斷，應依刑事訴訟法第273條之1第1項、第299條第1項前
段，刑法第28條、第339條第1項、第47條第1項、第38條第1項第
2款，刑法施行法第1條之1第1項、第2項前段，判決如主文。
本案經檢察官陳昱奉到庭執行職務。
中    華    民    國    97    年    12    月    11    日
                       刑事第二庭  法  官  卓春慧
以上正本證明與原本無異。
如不服本判決應於收受判決後10日內向本院提出上訴書狀，並應
敘述具體理由；其未敘述上訴理由者，應於上訴期間屆滿後20日
內向本院補提理由書（均須按他造當事人之人數附繕本）「切勿
逕送上級法院」。告訴人或被害人如對於本判決不服者，應具備
理由請求檢察官上訴，其上訴期間之計算係以檢察官收受判決正
本之日期為準。
中    華    民    國    97    年    12    月    11    日
                                   書記官  李玫娜
附錄本案論罪科刑法條全文：
刑法第339條：
意圖為自己或第三人不法之所有，以詐術使人將本人或第三人之
物交付者，處5年以下有期徒刑、拘役或科或併科1千元以下罰金
。
以前項方法得財產上不法之利益或使第三人得之者，亦同。
前二項之未遂犯罰之。


司法院資訊處製作；財團法人民間司法改革基金會備份。
